臺灣板橋地方法院刑事判決　　　　　　　　　　　　　九十年度易字第三四五九號
　　公　訴　人　臺灣板橋地方法院檢察署檢察官
　　被　　　告　甲○○
　　　　　　　　戊○○
右列被告因竊盜案件，經檢察官提起公訴（九十年度偵緝字第八四八號、第九一六號
），本院判決如左：
    主  文
甲○○竊盜，累犯，處有期徒刑肆月，如易科罰金，以參佰元折算壹日。扣案機車鑰
匙壹支沒收。
戊○○無罪。
    事  實
一、甲○○前於民國八十五年十月四日因違反麻醉藥品管理條例案件，經台灣屏東地
    方法院判處有期徒刑五月確定，於八十六年八月十日執行完畢，仍不知悔改，其
    於九十年三月九日下午二時許，在台北縣樹林市○○街八十三巷廿二號前，見丁○○將其所有尚未辦理過戶（登記名義人為丙○○）之車牌號碼ＦＪＮ－七二五
    號重型機車停放於該處疏於看管，竟萌生為自己不法所有之意圖，以其所有之機
    車鑰匙一支，趁機竊取上開機車一部，得手後即供本人騎乘使用。嗣於九十年三
    月十九日下午七時五十分許，甲○○騎乘上開機車行經台北縣樹林市○○路○段
    一五一巷十二號前，經丁○○發現旋即報警前往處理而當場查獲，並扣得甲○○
    所有供竊取機車所用之機車鑰匙一支。
二、案經台北縣警察局樹林分局報告台灣板橋地方法院檢察署檢察官偵查起訴。
    理  由
壹、有罪部分
一、訊據被告甲○○固坦承於前述時地騎乘車號ＦＪＮ－七二五號機車為警查獲之事
    實，惟矢口否認有何竊盜犯行，辯稱：上開機車係伊向被告戊○○借用，伊並未
    竊取該車，且上開機車也不是告訴人丁○○所有，伊並沒有竊盜機車云云。經查
    ：
（一）告訴人丁○○經本院以證人身分合法傳喚、拘提雖未到庭陳述，惟右揭事實業
      經告訴人丁○○於警訊中指述明確，並有其出具之贓物認領保管單一紙在卷可
      佐（附於台灣板橋地方法院檢察署九十年度偵字第六Ｏ八七號案卷第十一頁）
      ，其於警訊中指稱：「（問：你所有之重機車ＦＪＮ－七二五號車於何時何地
      失竊？）於九十年三月九日十四時許在台北縣樹林市○○街八十三巷廿二號前
      失竊」、「今於九十年三月十九日十九時五十分許在台北縣樹林市○○路○段
      一五一巷十二號發現犯嫌與警方共同圍捕查獲」、「我與車主（丙○○）沒有
      關係，車輛有買賣口頭方式未過戶，是車主哥哥乙○○以代價新台幣六千五百
      元賣我使用」等語（參見上開案卷第十七頁背面至第十八頁正面）。核與證人
      丙○○於本院訊問時具結證稱：「（問：ＦＪＮ－七二五車何人的？）是我的
      。車曾失竊過，是今年的事。車子買我的名字，但實際上是我哥哥乙○○在使
      用。是我哥哥決定要賣車給丁○○。他有跟我說賣六千元，但細節我都不清楚
      。」等語（參見本院九十年十一月廿七日訊問筆錄），以及證人乙○○於本院
      訊問時具結證稱：「丁○○我見過一次面，是我要出售機車，我有貼紙條，證
      人丁○○打電話來說要買。」、「（問：機車於何時出售？）今年年初左右。
      這台機車約使用一、二年，買來就是中古車。我和弟弟商議要賣車。我們將機
      車放在我們家附近的小公園，貼紙條在機車上，這當中只有一位打電話要買機
      車，就是丁○○。他是跟我接洽的。先在電話中談，後來在機車那邊，丁○○
      交六千元給我，他一直沒拿證件給我們辦過戶。... 我和我弟弟之前都不認識
      丁○○。後來發生機車被偷的事，是我弟弟跟我說被偷的，我就把錢還給丁○○，機車自己騎回家。... 機車從賣丁○○到牽回來約一、二個月。」等語（
      參見本院九十年十二月廿五日訊問筆錄）之情節相合一致，顯見告訴人丁○○
      確實在九十年年初時向上開機車登記車主丙○○之哥哥乙○○購買該車使用，
      被告甲○○辯稱：告訴人丁○○並非該車車主云云，顯非事實，不足採信。
（二）次查，被告甲○○辯稱該車係由被告戊○○交付機車鑰匙借其騎用一節，已為
      被告戊○○所堅決否認。而被告甲○○於本院第一次訊問時供稱：「我介紹戊○○到另一個許先生經營的房屋仲介公司上班，我先到那裡上班的。我在查獲
      前半年左右去那裡上班。... 在戊○○之後，我介紹丁○○去上班，比戊○○
      稍微晚一點。許先生撥三部機車給我們使用。機車鑰匙是戊○○保管。... 三
      台機車分別是羚木五十、藍黑色；另一台石橋一二五藍色的；另一台我忘了什
      麼牌子」、「（問：這三台機車何時交你們使用？）約在查獲前半年，我進公
      司沒多久。羚木那台我現在還在使用。查獲當天，我是騎石橋那台」等語（參
      見本院九十一年一月三十一日訊問筆錄）；於第二次訊問時則供稱：「那輛機
      車是公司派給我們騎乘的，並不是我偷的，車子我已騎了一個多月」等語（參
      見本院九十一年四月七日訊問筆錄），其前後供述騎用前述機車之時間有明顯
      不一，已難憑信。況且，依據證人乙○○所言，其係在本案查獲前一、二個月
      將機車出售與丁○○，已如前述，是被告甲○○自不可能在查獲前半年即騎用
      本案機車。又告訴人丁○○指述機車失竊時間係在九十年三月九日，本案查獲
      日係在九十年三月十九日，被告甲○○亦不可能騎用該車達一個月餘，是被告
      甲○○事後所辯各節，難認與事實相符。而被告甲○○指稱該車係由被告戊○○交付鑰匙借其騎用云云，亦乏其他證據得以佐證，自無從以其辯詞作為有利
      被告甲○○之認定。
（三）綜上所述，被告甲○○前開所辯，應係事後卸責推諉之詞，不足採信，此外，
      並有機車鑰匙一支扣案可資佐證，本案事證明確，被告甲○○之犯行洵堪認定
      。
二、核被告甲○○所為，係犯刑法第三百二十條第一項之竊盜罪。被告甲○○有如事
    實欄所示之前科犯行，有台灣高等法院檢察署刑案紀錄簡覆表一件在卷可考，其
    於有期徒刑執行完畢五年以內再犯本件有期徒刑以上之罪，為累犯，應依法加重
    其刑。爰審酌被告犯罪之動機、目的、手段、所生危害、犯罪後態度等一切情狀
    ，量處如主文所示之刑，併諭知易科罰金之折算標準。至扣案機車鑰匙一支係被
    告甲○○所有供犯罪所用之物，應依刑法第三十八條第一項第二款之規定宣告沒
    收。
貳、無罪部分
一、公訴意旨略以：被告戊○○與甲○○基於意圖為自己不法所有之犯意聯絡，於九
    十年三月九日下午二時許，在台北縣樹林市○○街八十三巷廿二號前，以自備之
    鑰匙一支，共同竊取丁○○所有車牌號碼ＦＪＮ－七二五號重型機車一部，因認
    被告戊○○涉犯刑法第三百二十條第一項之竊盜罪嫌。
二、按犯罪事實應依證據認定之，無證據不得推定其犯罪事實；又不能證明被告犯罪
    者，應諭知被告無罪之判決，刑事訴訟法第一百五十四條、第三百零一條第一項
    前段分別定有明文；又認定不利於被告之事實，須依積極證據，苟積極證據不足
    為不利於被告事實之認定時，即應為有利於被告之認定，更不必有何有利之證據
    。而此所謂之證據，須確能為被告有罪之證明，而無瑕疵可指者，始足當之；其
    為訴訟上之證明，則須至任何之一般人均認其為真正，而無所懷疑之程度，最高
    法院三十年上字第八一六號、六十九年度台上字第四九一三號、七十六年度台上
    字第四九八六號判例可資參酌。公訴人認被告戊○○涉犯上開竊盜罪嫌，無非以
    同案被告甲○○之指述及被告戊○○供述前後矛盾等情，為其論斷依據。然訊之
    被告戊○○堅決否認有何竊盜犯行，辯稱：伊並未竊取上開機車，也沒有將該車
    交予甲○○騎用，可能是甲○○騎用上開機車未事先告知車主丁○○等語。
三、經查：被告甲○○於警訊中固指稱：「不是為了推避責任，確實是戊○○於九十
    年三月八日在樹林市○○路○段一五一巷十二號前交予我，我向戊○○借來騎用
    」等語（參見上開偵查卷第四頁背面），其於偵查中第一次訊問時則又稱：「是
    向朋友借的，約三月五日左右十多天前，我與許住在一起」等語（參見同上案卷
    第廿四頁），其先後二次供述借用機車之時間已有不一。況且被告甲○○於本院
    訊問時先供述約在查獲前半前騎用前開機車，後又改稱騎用該機車已有一個多月
    ，已如前述（分別參見本院九十一年一月三十一日、四月七日訊問筆錄），則被
    告甲○○之指述顯有前後矛盾不一之瑕疵，自難遽以憑信。本案除被告甲○○有
    瑕疵之指述之外，並無其他證據足以佐證被告戊○○，尚難僅以被告甲○○有瑕
    疵之指述即作為不利被告戊○○之認定。
四、綜上所述，被告戊○○辯稱並未竊取本件機車等語，尚非無據，堪以採信。此外
    ，本院復查無其他確切之積極證據足以證明被告戊○○確有公訴人所指之竊盜犯
    行，揆諸前揭說明，既不能證明被告戊○○犯罪，自應為被告戊○○無罪之諭知
    。
據上論斷，應依刑事訴訟法第二百九十九條第一項前段、第三百零一條第一項前段，
刑法第三百二十條第一項、第四十七條、第四十一條第一項前段、第三十八條第一項
第二款，罰金罰鍰提高標準條例第一條前段、第二條，判決如主文。
本案經檢察官李海龍到庭執行職務。
中      華      民      國      九十一      年      五      月    十四  日
                                  臺灣板橋地方法院刑事第三庭
                                          法  官  連育群
右正本證明與原本無異。
如不服本判決，應於判決送達後十日內，向本院提出上訴狀。
                                          書記官  蘇恩慶
中      華      民      國      九十一      年      五      月    十四  日
中華民國刑法第三百二十條：
 (普通竊盜罪、竊佔罪)
意圖為自己或第三人不法之所有，而竊取他人之動產者，為竊盜罪，處五
年以下有期徒刑、拘役或五百元以下罰金。
意圖為自己或第三人不法之利益，而竊佔他人之不動產者，依前項之規定
處斷。
前二項之未遂犯罰之。
